臺灣臺南地方法院刑事判決　　　　　　　 95年度訴字第523號
公　訴　人　臺灣臺南地方法院檢察署檢察官丁○
被　　　告　乙○○
　　　　　　　　　　號
選任辯護人　彭大勇律師
　　　　　　林士龍律師
上列被告因違反槍砲彈藥刀械管制條例案件，經檢察官提起公訴
（九十四年度營偵字第一三七九號），本院判決如下：
    主  文
乙○○未經許可，持有手槍，處有期徒刑伍年，併科罰金新台幣
貳拾萬元，如易服勞役，以罰金總額與陸個月之日數比例折算，
扣案捷克ＣＺ廠７５Ｂ型口徑９ｍｍ制式半自動９０手槍壹枝（
槍枝管制編號0000000000號）沒收之；又連續未經許
可，製造可發射子彈具有殺傷力之手槍，處有期徒刑伍年貳月，
併科罰金新臺幣貳拾萬元，罰金如易服勞役，以罰金總額與陸個
月之日數比例折算，扣案可發射子彈，具殺傷力之仿ＳＩＧＳＡ
ＵＧＲ廠Ｐ２２０型半自動手槍製造之改造手槍壹枝（槍枝管制
編號0000000000號）、仿ＢＥＲＥＴＴＡ廠９２ＦＳ
型半自動手槍製造之改造手槍壹枝（槍枝管制編號000000
0000）、直徑９ｍｍ金屬彈頭之土造子彈參顆及直徑８‧９
ｍｍ金屬彈頭之土造子彈伍顆、電鑽壹支、鑽頭參支、尖嘴鉗壹
支、老虎鉗貳支、挫刀參支、瑞士刀壹組、子彈半成品貳拾肆顆
、彈簧拾陸條、黑色火藥零點參伍公克（驗餘淨重）均沒收之；
；應執行有期徒刑玖年，併科罰金新臺幣參拾伍萬元，罰金如易
服勞役，以罰金總額與陸個月之日數比例折算，扣案捷克ＣＺ廠
７５Ｂ型口徑９ｍｍ制式半自動９０手槍壹枝（槍枝管制編號0
000000000號）、可發射子彈，具殺傷力之仿ＳＩＧＳ
ＡＵＧＲ廠Ｐ２２０型半自動手槍製造之改造手槍壹枝（槍枝管
制編號0000000000號）、仿ＢＥＲＥＴＴＡ廠９２Ｆ
Ｓ型半自動手槍製造之改造手槍壹枝（槍枝管制編號00000
00000）、直徑９ｍｍ金屬彈頭之土造子彈參顆及直徑８‧
９ｍｍ金屬彈頭之土造子彈伍顆、電鑽壹支、鑽頭參支、尖嘴鉗
壹支、老虎鉗貳支、挫刀參支、瑞士刀壹組、子彈半成品貳拾肆
顆、彈簧拾陸條、黑色火藥零點參伍公克（驗餘淨重）均沒收之
。
    事  實
一、乙○○基於未經許可，製造可發射子彈，具有殺傷力之改造
    手槍及具殺傷力子彈之概括犯意，於民國九十四年五月至六
    月間某日，至台南市北區某玩具店購買不具殺傷力仿ＳＩＧ
    ＳＡＵＧＲ廠Ｐ２２０型半自動手槍及仿ＢＥＲＥＴＴＡ廠
    ９２ＦＳ型半自動手槍製造之玩具手槍二支及金屬彈頭及彈
    殼各十三顆。乙○○並於九十四年七月至八月間某日起，先
    另行購置鐵管，且將之持至不知情之友人所開設之工廠，借
    用該工廠之大型器具將鐵管裁剪而成槍管，並即將之攜回其
    位於臺南縣西港鄉劉厝村蚶西港六之二一號住處，以其所有
    之電鑽一支、鑽頭三支、尖嘴鉗一支、老虎鉗二支、挫刀三
    支、瑞士刀一組等工具將裁剪而得之鐵管與前開玩具手槍組
    合，並進行細部研磨，而連續將原不具殺傷力之二支玩具手
    槍，製造成可發射子彈，具有殺傷力之改造手槍二支，乙○○並為供前揭製造而成可發射子彈，具殺傷力之改造手槍所
    用，而以前揭工具，將所購得之彈頭、彈殼等物加以改造，
    並添入其自鞭炮內取得之火藥，而連續製造具殺傷力之子彈
    十三顆，乙○○並自製造前開改造手槍及子彈後，即將之非
    法持有。乙○○復另行起意，基於未經許可，持有手槍及具
    殺傷力子彈之犯意，於九十四年八月間某日，至臺南縣佳里
    鎮鎮山里某竹林土堆處，將其已故友人蔡銘鴻於八十六年至
    八十七年間某日，於該處放置之捷克ＣＺ廠７５Ｂ型口徑９
    ｍｍ制式半自動９０手槍一枝（槍枝管制編號000000
    0000號）及制式子彈二顆，與無法擊發之子彈二顆等物
    取出，並即持有之。嗣於九十四年十二月二十一日十九時四
    十分許為警查獲，並經警在乙○○所使用之車號七Ｋ─六０
    八０號自用小客車及其前開住處扣得捷克ＣＺ廠７５Ｂ型口
    徑９ｍｍ制式半自動９０手槍一枝（槍枝管制編號0000
    000000號）、制式子彈二顆（業於鑑定時擊發），與
    無法擊發之子彈二顆、可發射子彈，具殺傷力之仿ＳＩＧＳ
    ＡＵＧＲ廠Ｐ２２０型半自動手槍製造之改造手槍一枝（槍
    枝管制編號0000000000號）、仿ＢＥＲＥＴＴＡ
    廠９２ＦＳ型半自動手槍製造之改造手槍一枝（槍枝管制編
    號0000000000號）、直徑９ｍｍ金屬彈頭之土造
    子彈五顆（業於鑑定時擊發二顆）及直徑８‧９ｍｍ金屬彈
    頭之土造子彈八顆（業於鑑定時擊發三顆）、及乙○○所有
    ，且供其製造前揭改造手槍及子彈所用之電鑽一支、鑽頭三
    支、尖嘴鉗一支、老虎鉗二支、挫刀三支、瑞士刀一組、子
    彈半成品二十四顆、彈簧十六條、黑色火藥零點九七公克（
    驗餘淨重零點三五公克）等物，與非供乙○○製造改造手槍
    、子彈所用之鉛顆粒五百七十九點八公克及不具殺傷力之玩
    具手槍四支。
二、案經台南縣警察局學甲分局報告台灣台南地方法院檢察署檢
    察官偵查起訴。
    理  由
一、訊據被告乙○○於本院審理時，固坦承持有上開制式手槍及
    具殺傷力之改造手槍與具殺傷力子彈部分犯行，惟矢口否認
    涉有製造改造手槍及子彈部分犯行，辯稱：扣案之改造手槍
    及子彈均係其經由網路上所購得，於購買之際，即具有殺傷
    力，其並未將之改造；其於警詢及偵查與本院訊問時，係因
    警察要其配合，且其無意牽扯他人，始為前揭改造手槍、子
    彈均係其所製造之不實供詞云云；辯護意旨則以：扣案電鑽
    等工具均屬一般家庭五金工具，被告復無製造槍械之專業能
    力，不可能製造槍械云云。
二、經查：
  (一)被告於九十四年五月至八月間某日間起，至同年十二月二十
    一日止，未經許可持有可發射子彈，具殺傷力之仿ＳＩＧＳ
    ＡＵＧＲ廠Ｐ２２０型半自動手槍製造之改造手槍一枝（槍
    枝管制編號0000000000號）、仿ＢＥＲＥＴＴＡ
    廠９２ＦＳ型半自動手槍製造之改造手槍一枝（槍枝管制編
    號0000000000號）、直徑９ｍｍ金屬彈頭之土造
    子彈五顆及直徑８‧９ｍｍ金屬彈頭之土造子彈八顆等情，
    業據被告於偵查及本院審理時自承在卷，並有前揭二支改造
    手槍及直徑９ｍｍ金屬彈頭之土造子彈三顆（業於鑑定時擊
    發二顆）及直徑８‧９ｍｍ金屬彈頭之土造子彈五顆（業於
    鑑定時擊發三顆）扣案可稽，被告此部分自白與事實相符，
    應堪採信。又前揭仿ＳＩＧＳＡＵＧＲ廠Ｐ２２０型半自動
    手槍製造之改造手槍一枝（槍枝管制編號00000000
    00號）、仿ＢＥＲＥＴＴＡ廠９２ＦＳ型半自動手槍製造
    之改造手槍一枝（槍枝管制編號0000000000號）
    均可發射子彈而具殺傷力、扣案直徑９ｍｍ金屬彈頭之土造
    子彈及直徑８‧９ｍｍ金屬彈頭之土造子彈亦均可擊發，而
    皆具殺傷力等情，業據內政部警政署刑事警察局鑑定屬實，
    有該局九十五年三月三日刑鑑字第０九四０二００三一六號
    槍彈鑑定書一份在卷可稽，此部分事實應堪認定。另被告於
    九十四年八月間某日，至臺南縣佳里鎮鎮山里某竹林土堆處
    ，將其已故友人蔡銘鴻於八十六年至八十七年間某日，於該
    處放置之捷克ＣＺ廠７５Ｂ型口徑９ｍｍ制式半自動９０手
    槍一枝（槍枝管制編號0000000000號）及制式子
    彈二顆取出，並自當時起至同年十二月二十一日止，未經許
    可持有制式手槍及具殺傷力之制式子彈二顆等情，業據被告
    於本院審理時坦承不諱，並有前開制式手槍一支扣案可稽（
    制式子彈二顆業於鑑定時擊發），被告此部分自白與事實相
    符，亦堪採信。另被告所持有之前揭制式手槍及子彈二顆均
    具殺傷力等情，亦據內政部警政署刑事警察局鑑定屬實，並
    有該局前開槍彈鑑定書一份在案可參，此部分事實亦堪認定
    。
  (二)被告為警查獲之際，經警詢以其所持有之前揭仿ＳＩＧＳＡ
    ＵＧＲ廠Ｐ２２０型半自動手槍製造之改造手槍一枝（槍枝
    管制編號0000000000號）、仿ＢＥＲＥＴＴＡ廠
    ９２ＦＳ型半自動手槍製造之改造手槍一枝（槍枝管制編號
    0000000000號）與直徑９ｍｍ金屬彈頭之土造
    子彈五顆及直徑８‧９ｍｍ金屬彈頭之土造子彈八顆之來源
    時，供稱：前揭扣案之槍彈均係其在九十四年七月至八月間
    ，在其住所一樓客廳內，利用扣案工具改造而成，並稱：係
    自行看書及摸索改造而成云云（參見警卷第四頁），復於同
    日經檢察官詢以製造前揭改造手槍之過程時供稱：前揭改造
    手槍係其於九十四年五月至六月間在台南市北區某模型店購
    得兩支玩具手槍，復另行購買鐵管，至其不知情之友人位於
    台南縣佳里鎮之工廠，借用大型器具加以切削，細部研磨就
    在其住處完成；並稱其向模型店購買之模型彈，具備彈頭與
    彈殼，僅需以鑽頭將彈頭之部分略微改造，即可裝填鞭炮內
    拆得之火藥；扣案工具均其所有，且供其改造玩具手槍所用
    等語（參見偵卷第七頁至第八頁）；被告復於同日，經檢察
    官向本院聲請羈押，本院訊問時供稱：除制式手槍與子彈外
    ，均係其自行改造而成；另稱：警詢與偵查中之供述均屬實
    在等語（參見本院九十四年度聲羈字第六三四號卷第四至五
    頁），復參以被告於九十四年十二月二十一日經警至其住處
    查獲持有前揭改造槍彈時，並於其住處一併扣得電鑽一支、
    鑽頭三支、尖嘴鉗一支、老虎鉗二支、挫刀三支、瑞士刀一
    組、子彈半成品二十四顆、彈簧十六條、黑色火藥零點九七
    公克（驗餘淨重零點三五公克）等工具一節，亦據被告於本
    院審理時供承明確，並有台南縣警察局學甲分局搜索扣押筆
    錄及扣押物品目錄表各一份在卷可考（參見警卷第八至九頁
    、第一二至一三頁），是堪信被告於警詢、偵查及本院訊問
    時所為之自白與事實相符，應堪採信。
  (三)被告於偵查及本院審理時，雖改稱：扣案之改造手槍與子彈
    均係其所購得，並非其自行製造；並稱：於為警查獲當日所
    為之供述，係因承辦員警要求其配合，勿將案情複雜化，其
    始會承認自行製造之不實供述，事實上其並未改造扣案之改
    造手槍云云。惟訊據證人即查獲本案之員警戊○○於偵查中
    到庭具結後證稱：當日查獲扣案之槍彈及改造工具時，確曾
    請被告配合調查；然係被告當場自承改造槍彈，並稱工具均
    係其所有等語（參見偵卷第六三頁），而被告於同日庭訊時
    亦坦承證人戊○○當日要求其配合調查，但並未要其承認改
    造槍彈等語（參見偵卷第六二頁），是依前揭證人戊○○之
    證詞與被告之供述可知，承辦員警未並要求被告就前揭扣案
    改造手槍之來源為一定之陳述，自難以此認定被告前揭警詢
    及偵審中之供述係因警察要求其配合所致。又證人即被告之
    父甲○○於本院審理時具結證稱：當日警方搜索時，其曾聽
    聞執行搜索之員警曾對被告稱：東西被查獲要承認，但並沒
    有說何事要承認；且其曾請縣議員己○○到警局關心本案，
    並曾聽聞己○○對被告稱被查獲要配合警方辦案，要承認等
    語（參見本院卷第一七頁）；而證人己○○於本院審理時，
    具結後證稱：其到警局時，見桌上有槍，乃提醒被告稱此舉
    可能違法，並告知事實如何，如係自己在玩，要配合、要承
    認等語（參見本院卷第二０業至第二一頁），是依證人甲○○與己○○之證詞，亦難認被告為自行改造槍枝之供述係因
    受證人甲○○、己○○之不當干擾所致，辯護意旨辯稱：被
    告前開自白係因受證人己○○等人之干擾所致，而與事實不
    符云云，當無可採。另被告於警詢時，供稱：扣案改造手槍
    係其向某模型店所購得，並向友人借得工廠大型器具裁切而
    得云云，已如前述，是依被告前開供詞，與其製造扣案改造
    手槍有關者，已有模型店、出借大型器具之友人，且該些人
    等均屬有固定、明確地址，承辦員警均可循線查訪，故該等
    模型店、被告之友人不無因本案受有訟累之可能。反觀被告
    於偵審中更易之辯詞：利用網路向不詳姓名人士購得扣案改
    造手槍云云，於現實面上，因利用網路者可匿名之特性，幾
    無可能續行追查實際出售槍彈之人，是被告於警詢及偵查之
    際，倘有自行承擔犯行，無意牽累他人之意，衡情大可陳稱
    係利用網路所購為是，而無需為前揭供詞，使該模型店及出
    借大型器具之友人亦陷於可能受訴追之風險。從而，被告辯
    稱：警詢、偵查中，係因欲自行承擔犯行，而故為扣案改造
    槍彈均係其自行製造之不實供述云云，顯與事實不符，當屬
    事後卸責之詞，應無可採信。
  (四)按槍砲彈藥刀械管制條例第八條第一項所謂之「製造」行為
    係指將槍枝材料組合成具殺傷力之槍枝，或將原不具殺傷力
    之槍枝改造成具殺傷力之槍枝而言，並不以製造槍械全數零
    件為必要。市售玩具手槍，往往有完整之槍枝結構，且有部
    分零件亦以金屬製成，然於槍管等重要零件處，係以無法承
    受火藥爆發能量之塑膠材質以代堅固之鋼鐵。故此類玩具手
    槍僅具聲光效果，實際上並無法供金屬或子彈射擊而不具殺
    傷力。惟此類玩具手槍如將其塑膠構成部分，更換為得以承
    受金屬、子彈發射能量之金屬材質製成部分，則該玩具手槍
    即可發射金屬、子彈，而可認定具有殺傷力，是類此更換部
    分零件之行為，亦屬槍砲彈藥刀械管制條例第八條第一項所
    謂之「製造」行為。訊據被告於偵查中供稱：其另行購買鐵
    管後，至友人工廠處，以大型器具裁切後，攜回其住處進行
    細部研磨等語（參見前開偵卷筆錄），足見被告係另購鐵管
    藉以更換玩具手槍之槍管，使之得以承受金屬、子彈發射之
    能量。縱被告就該二支改造手槍之其餘部分均未變動或無相
    關技術得以製造、變動，然其更換鐵製槍管之舉，已屬槍砲
    彈藥刀械管制條例第八條第一項所謂之「製造」行為。辯護
    意旨徒以被告未受專業訓練，無法製造改造手槍云云置辯，
    尚無可採。另被告製造改造手槍之過程已如前述，是被告係
    另行借用大型器具進行裁切槍管，而使用扣案電鑽等工具，
    進行細部研磨，並非僅使用扣案工具進行製造改造手槍、子
    彈之犯行，辯護意旨辯稱：扣案電鑽等工具均屬通常五金工
    具，不足以製造槍彈云云，亦無可採。
  (五)綜上所述，被告持有制式手槍、子彈及製造可發射子彈之改
    造手槍及具殺傷力之子彈等犯行，均已臻明確，堪以認定，
    應依法論科。
二、核被告所為係犯槍砲彈藥刀械管制條例第七條第四項非法持
    有制式手槍罪、第八條第一項非法製造可發射子彈之改造手
    槍罪、第十二條第一項非法製造具殺傷力子彈罪、第十二條
    第四項非法持有具殺傷力子彈罪。被告製造可發射子彈，具
    殺傷力之改造手槍及具殺傷力之子彈後，續為持有該改造手
    槍及子彈之低度行為，應為製造可發射子彈，具殺傷力之改
    造手槍及子彈之高度行為所吸收，不另論罪。被告以一持有
    行為，持有制式手槍及子彈，觸犯非法持有制式手槍罪及非
    法持有具殺傷力子彈罪二罪名，應依刑法第五十五條想像競
    合犯之規定，從一重之非法持有制式手槍罪處斷。又被告連
    續未經許可製造其他可發射子彈具有殺傷力之槍砲，及製造
    具殺傷力子彈之多次犯行，均時間密接、觸犯犯罪構成要件
    相同之罪名，顯均係基於概括犯意為之，均應依連續犯規定
    ，分別僅論以一未經許可製造其他可發射子彈具有殺傷力之
    槍砲罪及製造具殺傷力之子彈罪，並均加重其刑，製造槍枝
    罪無期徒刑部分除外。另被告所製造具殺傷力之子彈係供其
    所製造之改造手槍所用（參見警卷第四頁），是其所犯連續
    未經許可製造其他可發射子彈具有殺傷力之改造手槍罪，及
    連續製造具殺傷力子彈罪間，當有手段目的之牽連關係，應
    從一重之連續未經許可製造其他可發射子彈具有殺傷力之槍
    砲罪論處。另按被告行為後，刑法及刑法施行法業於九十四
    年二月二日經總統以華總一義字第０九四０００一四九０一
    號令修正公布，並於九十五年七月一日施行（下稱新刑法，
    修正前刑法下稱舊刑法），參酌最高法院九十五年五月二十
    三日刑事庭第八次會議決議，新刑法第二條第一項之規定，
    係規範行為後法律變更所生新舊法律比較適用之準據法，於
    新刑法施行後，應適用新刑法第二條第一項之規定，為「從
    舊從輕」之比較。另
    本件被告所犯多次製造可發射子彈具殺傷力之改造手槍及具
    殺傷力子彈等犯行，經本院審理結果，認為分別構成槍砲彈
    藥刀械管制條例第八條第一項非法製造可發射子彈之改造手
    槍罪、與同法第十二條第一項非法製造具殺傷力子彈罪。雖
    九十五年七月一日修正施行之刑法，已刪除第五十六條連續
    犯及第五十五條後段牽連犯之規定，但本件被告所犯本案諸
    多犯行之時間均在刑法修正施行前，而依修正前刑法之規定
    ，本案被告所為多次製造可發射子彈具殺傷力之改造手槍及
    具殺傷力子彈，應係分別論以連續非法製造可發射子彈之改
    造手槍罪與連續非法製造具殺傷力子彈罪，並分別僅論以一
    罪，且除無期徒刑部分不得加重外，餘皆加重其刑至二分之
    一，另依修正前刑法第五十五條後段牽連犯之規定，從一重
    之連續非法製造可發射子彈之改造手槍罪處斷。然刑法修正
    後，因連續犯與牽連犯業已刪除，故應將所犯前開各罪均予
    分論併罰，合併計算其法定刑顯較刑法修正前所論處之刑責
    為重，依刑法第二條第一項之規定比較結果，應適用較輕之
    修正前刑法而僅論以連續非法製造可發射子彈之改造手槍罪
    。被告所犯非法持有制式手槍罪及連續非法製造可發射子彈
    之改造手槍罪二罪間，犯意各別，行為互異，應予分論併罰
    。辯護意旨雖認被告前開二罪之構成要件均包含非法持有槍
    彈之行為，而認被告所犯前開二罪係本於一持有行為，而應
    僅論以一罪云云。惟被告取得本案扣案之制式手槍與改造手
    槍之原因、時間、方式均不相同，顯非同一持有行為，辯護
    意旨前開意見，尚無可採，附此敘明。爰審酌被告之犯罪動
    機、目的、犯罪手段、未經許可擅自製造槍彈對社會治安將
    造成一定之影響、犯後就持有制式手槍、子彈部分坦承犯行
    ，且始終未曾反覆；然就製造改造手槍、子彈部分，先於警
    詢、偵查坦承犯行，復行否認之態度，另審酌被告前未曾受
    有期徒刑以上之宣告，素行非惡、且依本案卷證所示，被告
    並無持本案槍彈犯案之情狀等一切情況，量處如主文所示之
    刑，以資懲儆。另按數罪併罰，有二裁判以上者，依第五十
    一條規定，定其應執行刑，刑法第五十三條定有明文。又行
    為後法律有變更者，適用行為時之法律。但行為後之法律有
    利於行為人者，適用最有利於行為人之法律，刑法第二條第
    一項亦有明定。而依刑法第五十一條定應執行刑時，「裁判
    確定前犯數罪，其中一罪在新法施行前者，亦同（即亦應為
    新舊法比較）」，最高法院九十五年五月二十三日第八次刑
    事庭會議決議可資參照。查被告所犯前開二罪，均係於九十
    五年七月一日前所為，參照前引最高法院決議意旨，應依刑
    法第二條第一項之規定，比較現行刑法第五十一條第五款及
    修正施行前同條款之規定何者有利於被告。經查，依修正施
    行前刑法第五十一條第五款之規定，所定之執行刑不得逾二
    十年，而依現行同條款之規定，所定之執行刑則不得逾三十
    . 年，是本件以修正施行前刑法第五十一條第五款之規定有
    利於被告，是本件應依刑法第二條第一項前段、修正施行前
    刑法第五十一條第五款之規定就所宣告有期徒刑部分，定其
    應執行之刑，併依同條第七款之規定，就所宣告併科罰金刑
    部分，定其應執行之刑。又被告行為後，刑法第四十二條業
    於九十四年二月二日修正公布，並自九十五年七月一日施行
    ，而修正前刑法第四十二條第二項規定：「易服勞役以一元
    以上三元以下，折算一日。但勞役期限不得逾六個月」、第
    三項規定「罰金總額折算逾六個月之日數者，以罰金總額與
    六個月之日數比例折算」，且被告行為時之易服勞役折算標
    準，依修正前罰金罰鍰提高標準條例第二條前段（現已刪除
    ）之規定，本係就其原定數額提高為一百倍折算一日，故被
    告行為時之易服勞役折算標準乃以銀元一百元至三百元折算
    一日，經折算為新臺幣即以三百元至九百元折算為一日，惟
    修正後刑法第四十二條第三項改為：「易服勞役以新臺幣一
    千元、二千元或三千元折算一日。但勞役期限不得逾一年」
    ，乃就易服勞役之折算標準予以提高，並延長易服勞役之期
    限。被告所犯前開二罪應受併科之罰金，依修正前易服勞役
    之折算標準，以每日最高銀元三百元即新臺幣九百元折算，
    均因超過六個月之易服勞役最高期限，而須以罰金總額與六
    個月之日數比例折算，惟依修正後之易服勞役之折算標準，
    即有可能以每日新臺幣一千元折算，而得出被告所犯二罪之
    易服勞役日數均為二百日、且因均未逾修正後一年之易服勞
    役最高期限，反而導致被告須易服勞役超過六個月之情形，
    則經比較刑法修正前、後所定之易服勞役折算標準，當以修
    正前之規定較有利於被告二人，故應依刑法第二條第一項規
    定，適用修正前刑法第四十二條第二項、第三項規定，就併
    科罰金部分諭知易服勞役之折算標準。至扣案捷克ＣＺ廠７
    ５Ｂ型口徑９ｍｍ制式半自動９０手槍一枝（槍枝管制編號
    0000000000號）、可發射子彈，具殺傷力之仿Ｓ
    ＩＧＳＡＵＧＲ廠Ｐ２２０型半自動手槍製造之改造手槍一
    枝（槍枝管制編號0000000000號）、仿ＢＥＲＥ
    ＴＴＡ廠９２ＦＳ型半自動手槍製造之改造手槍一枝（槍枝
    管制編號0000000000號）、直徑９ｍｍ金屬彈頭
    之土造子彈三顆及直徑８‧９ｍｍ金屬彈頭之土造子彈五顆
    屬違禁物，應依刑法第三十八條第一項第一款之規定沒收。
    另扣案電鑽一支、鑽頭三支、尖嘴鉗一支、老虎鉗二支、挫
    刀三支、瑞士刀一組、子彈半成品二十四顆、彈簧十六條、
    黑色火藥零點九七公克（驗餘淨重零點三五公克）等物，均
    為被告所有，且為供其犯罪所用及預備犯罪所用之物，爰依
    刑法第三十八條第一項第二款之規定宣告沒收。至扣案原具
    殺傷力之制式子彈二顆、直徑９ｍｍ金屬彈頭之土造子彈二
    顆及直徑８‧９ｍｍ金屬彈頭之土造子彈三顆等物，業經鑑
    識時擊發，已不具有殺傷力（參見前開槍彈鑑定書），而非
    違禁物，爰均不予宣告沒收。另扣案鉛顆粒五百七十九點八
    公克與本案槍彈均不相符，與不具殺傷力之玩具手槍四支等
    物均非被告犯罪所用或預備犯罪所用之物，爰不另予宣告沒
    收。
據上論斷，應依刑事訴訟法第二百九十九條第一項前段，槍砲彈
藥刀械管制條例第七條第四項、第八條第一項、第十二條第一項
、第四項，刑法第十一條前段、第二條第一項、廢止前刑法第五
十六條、修正前刑法第五十五條、第五十一條第一項第五款、第
七款、第四十二條第二項、第三項、刑法第三十八條第一項第一
款、第二款，廢止前罰金罰鍰提高標準條例第二條，判決如主文
。
本案經檢察官丙○○到庭執行職務
中　　華　　民　　國　　96　　年　　2 　　月　　1 　　日
                      刑事第九庭
                        審判長法  官  楊清安
                              法  官  朱中和
                              法  官  卓穎毓
以上正本證明與原本無異。
如不服本判決，應於收受送達後十日內向本院提出上訴書狀（應
附繕本）。
  　　　　　　　　　　　　　　書記官  秦建華
中　　華　　民　　國　　96　　年　　2 　　月　　1 　　日
附錄法條：
槍砲彈藥刀械管制條例第7條
未經許可，製造、販賣或運輸火砲、肩射武器、機關槍、衝鋒槍
、卡柄槍、自動步槍、普通步槍、馬槍、手槍或各類砲彈、炸彈
、爆裂物者，處死刑、無期徒刑或7 年以上有期徒刑；處徒刑者
，併科新台幣3千萬元以下罰金。
未經許可，轉讓、出租或出借前項所列槍砲、彈藥者，處無期徒
刑或5年以上有期徒刑，併科新台幣1千萬元以下罰金。
意圖供自己或他人犯罪之用，而犯前二項之罪者，處死刑或無期
徒刑；處徒刑者，併科新台幣5千萬元以下罰金。
未經許可，持有、寄藏或意圖販賣而陳列第1 項所列槍砲、彈藥
者，處5年以上有期徒刑，併科新台幣1千萬元以下罰金。
第 1 項至第 3 項之未遂犯罰之。
槍砲彈藥刀械管制條例第8條第1項
未經許可，製造、販賣或運輸鋼筆槍、瓦斯槍、麻醉槍、獵槍、
空氣槍或第4條第1項第1款所定其他可發射金屬或子彈具有殺傷
力之各式槍砲者，處無期徒刑或5年以上有期徒刑，併科新臺幣1
千萬元以下罰金。未經許可，轉讓、出租或出借前項所列槍枝者
，處5年以上有期徒刑，併科新臺幣1千萬元以下罰金。
槍砲彈藥刀械管制條例第12條
未經許可，製造、販賣或運輸子彈者，處1年以上7年以下有期徒
刑，併科新台幣500萬元以下罰金。
未經許可，轉讓、出租或出借子彈者，處6月以上5年以下有期徒
刑，併科新台幣300萬元以下罰金。
意圖供自己或他人犯罪之用，而犯前二項之罪者，處3年以上10
年以下有期徒刑，併科新台幣700萬元以下罰金。
未經許可，持有、寄藏或意圖販賣而陳列子彈者，處5年以下有
期徒刑，併科新台幣300萬元以下罰金。
第 1 項至第 3 項之未遂犯罰之。
